【裁判字號】    89,交上易,63
【裁判日期】    890429
【裁判案由】    過失傷害
【裁判全文】
臺灣高等法院高雄分院刑事判決    八十九年度交上易字第六三號
    上  訴  人
    即  被  告  甲○○
    選任辯護人  林敏澤  律師
                樓嘉君
                蔡鴻杰
右上訴人因過失傷害案件，不服臺灣高雄地方法院八十八年度交易字第五八五號中華
民國八十九年一月二十六日第一審判決（起訴案號：臺灣高雄地方法院檢察署八十八
年度偵字第一八八一八號），提起上訴，本院判決如左：
      主  文
原判決撤銷。
本件公訴不受理。
      理  由
一、本件公訴意旨略以：被告甲○○於民國八十八年一月十三日十八時四十五分許，
    騎乘車牌號碼ＯＣＹ─六八六號機車，沿高雄縣仁武鄉○○路由北往南方向行駛
    ，途經該路八十一之九號前時，本應注意汽（機）車行駛時，駕駛人應注意車前
    狀況，並隨時採取必要之安全措施，且依當時情形，又無不能注意之情形，乃竟
    疏於注意車前狀況，適有行人丙○○亦疏於注意由東往西違規穿越道路，甲○○
    見狀煞車不及，致在鳳仁路由北往南方向外側快車道上撞及丙○○，丙○○因而
    倒地，甲○○亦因而失控倒地往前滑行，丙○○倒地後受有頭部外傷併腦出血、
    腦脊髓液鼻漏、外傷性腦血管栓塞並導致目前意識不清等對於其身體、健康有重
    大難治之重傷害。案經高雄縣警察局仁武分局移送臺灣高雄地方法院檢察署檢察
    官偵辦，並指定代行告訴人乙○○提出告訴，因認被告甲○○涉有刑法第二百八
    十四條第一頁項後段過失重傷害罪嫌。
二、按告訴或請求乃論之罪，其告訴或請求經撤回者，應諭知不受理之判決，刑事訴
    訟法第百零三條第三款定有明文；又依鄉鎮市調解條例第二十五條第二項規定，
    刑事事件於偵查中或第一審法院辯論終結前，調解成立，經法院核定，並經當事
    人同意撤回者，視為於調解成立時撤回告訴或自訴。又依刑法第二百八十七條之
    規定，刑法第二百八十四條過失傷害罪，須告訴乃論。本件被害人丙○○雖於車
    禍當時神丁不清，經檢察官指定乙○○為代行告訴人，於八十八年八月十一日提
    出告訴，嗣乙○○行使代行告訴權後，被害人丙○○已於第一審言詞辯論終結（
    即八十九年一月十二日）前由其法定代理人即其子乙○○與被告甲○○依鄉鎮縣
    市調解條例在高雄市苓雅區調解委員會成立和解，並於八十八年十二月二十三日
    經臺灣高雄地方法院核定，此有高雄市苓雅區調解委員會調解書附卷可憑。查本
    件代行告訴人即被害人之法定代理人乙○○於本院審理時供稱：「（問：你在八
    十八年十一月二十日撤回告訴？）答：有。」「（問：當時你撤回告訴時你母親
    情形如何？）答：沒有現在好，但可以講話，表達還不會很順，沒有現在清楚。
    」、「因為檢察官指定我代行告訴，我就以我名義撤回而已，而且當時我母親還
    不太能寫字。」（見八十九年四月十日本院訊問筆錄）。而被害人丙○○經本院
    於八十九年四月十日審理時當庭勘驗，被害人可以走幾步路，但不太穩（見八十
    九年四月十日本院訊問筆錄），足徵被害人丙○○已非重傷，僅係普通傷害。
    又被害人丙○○已在高雄市苓雅區調解委員會以其名義成立和解，並於八十八年
    十二月二十三日經臺灣高雄地方法院核定，依法應視為撤回告訴。
三、原審不察，遽予論科，尚有未洽，上訴人甲○○上訴意旨雖非以此為理由，惟原
    判決既有可議，自應由本院撤銷改判，並改為不受理之判決。
據上論結，應依刑事訴訟法第三百六十九條第一項前段、第三百六十四條、第三百零
三條第三款，判決如主文。
本案經檢察官林應華到庭執行職務。
中    華    民    國     八十九     年       四       月     二十九   日
                              臺灣高等法院高雄分院刑事第九庭
                                  審判長法官  郭雅美
                                        法官  洪兆隆
                                        法官  張盛喜
右正本證明與原本無異。
不得上訴。
                                      書記官  鄭翠芬
中    華    民    國     八十九     年       五       月      一      日
                                                                      Ｄ


司法院資訊處製作；財團法人民間司法改革基金會備份。
